【裁判字號】    92,訴,4399
【裁判日期】    921016
【裁判案由】    清償借款等
【裁判全文】
臺灣臺北地方法院民事判決                        九十二年度訴字第四三九九號
    原      告  中國信託商業銀行股份有限公司
    法定代理人  丙○○
    訴訟代理人  甲○○
    被      告  乙○○
                丁○○
右當事人間請求清償借款等事件，本院判決如左：
    主    文
被告應連帶給付原告新台幣壹佰柒拾陸萬伍仟柒佰柒拾玖元，及自民國九十年三月八
日起至清償日止，按週年利率百分之七．九九計算之利息，暨自民國九十年三月八日
起至清償日止，其逾期在六個月以內者，按上開利率百分之十，其逾期超過六個月以
上者，按上開利率百分之二十計算之違約金。
訴訟費用由被告連帶負擔。
    事    實
甲、原告方面：
一、聲明：如主文所示。
二、陳述：被告乙○○於民國（下同）八十六年五月八日邀同被告丁○○為連帶保證
    人，向原告借款新台幣（下同）三百六十萬元，借款期限自八十六年五月八日起
    至一○六年五月八日止，約定利率按週年利率百分之七．九九採機動利率計付，
    並約定被告遲延履行給付本息時，除按前開利率計息外，其逾期在六個月以內者
    ，按上開利率百分之十，其逾期超過六個月以上者，按上開利率百分之二十計付
    違約金，且約定被告如有停止付款、拒絕承兌或付款，或任何一宗債務不依約清
    償本金或利息者，即喪失期限利益，借款視為全部到期，此有被告所簽立之借據
    乙紙及約定書一件為憑。詎被告等繳納利息至八十九年十二月二十七日起即未依
    約清償，依約視同全部到期；被告屢受催討，迄未清償。而本案提供之擔保品，
    ，業經臺灣板橋地方法院八十八年度執字第一六八二二號拍賣抵押物強制執行在
    案，其拍賣所得為二百五十七萬九千元，惟原告於九十年三月七日所受之分配款
    ，僅為二百五十六萬五千七百六十二元，尚有本金一百七十六萬五千七百七十九
    元迄未清償，此有臺灣板橋地方法院民事執行處八十八年度執字第一六八二二號
    強制執行金額計算書分配表一件可稽。從而，被告乙○○等依法自應負連帶清償
    責任，即應連帶清償尚未清償之本金一百七十六萬五千七百七十九元，及自九十
    年三月八日起至清償日止，按週年利率百分之七．九九計算之利息、違約金。
三、證據：提出借據影本一紙、約定書影本一件、臺灣板橋地方法院民事執行處八十
    八年度執字第一六八二二號強制執行金額計算書分配表影本一件、被告乙○○及
    丁○○之
乙、被告方面：
一、聲明：駁回原告之訴。
二、陳述意旨略以：被告乙○○陳稱伊確實向原告借款，然因供借款擔保之不動產已
    出售並辦理所有權移轉登記予第三人即被告丁○○之老闆，並由其承擔被告債務
    在案，原告自應向該買受人求償云云。
三、證據：被告未提出任何證據供本院參酌。
    理    由
甲、程序方面：
    按當事人得以合意定第一審管轄法院，但以關於由一定法律關係而生之訴訟為限
    ，前項合意，應以文書證之，民事訴訟法第二十四條定有明文。本件兩造所簽訂
    之約定書第十三條約定，合意由臺灣臺北地方法院為第一審管轄法院，本院自有
    管轄權，合先敘明。
乙、實體方面：
    本件被告承認其與原告之間確有借款契約存在，此部份事實亦有原告所提出之借
    據、約定書等為證，而原告對被告之債權因未受清償，原告乃就原登記於被告名
    下之不動產聲請拍賣，經臺灣板橋地方法院民事執行處以八十八年度執字第一六
    八二二號強制執行事件拍賣結果，原告受償二百五十六萬五千七百六十二元，尚
    有本金一百七十六萬五千七百七十九元迄未清償，此部份事實，亦有臺灣板橋地
    方法院民事執行處八十八年度執字第一六八二二號金額計算書分配表在卷可稽，
    上揭事實均可確定。本件被告所舉為辯者，主要乃其已將其所有之不動產出售予
    第三人，而第三人已承諾願意代為承受債務並為清償，是原告自應向該第三人求
    償云云。惟按第三人與債務人訂立契約承擔其債務者，非經債權人承認，對於債
    權人，不生效力，民法第三百零一條定有明文，本件由第三人承擔被告之債務，
    既未經原告之承認，對於原告自不生效力，故而被告之抗辯顯無理由，並不足採
    。至於原告主張之事實，已據其提出借據影本、約定書影本、臺灣板橋地方法院
    民事執行處八十八年度執字第一六八二二號強制執行金額計算書分配表一件、被
    告乙○○及丁○○之
    而，原告依約請求被告給付一百七十六萬五千七百七十九元，及如主文第一項所
    示之利息、違約金為有理由，應予准許。
據上結論：本件原告之訴為有理由，依民事訴訟法第八十五條第二項，判決如主文。
中      華      民      國    九十二    年      十      月    十  六    日
                                      民事第二庭法  官  汪漢卿
正本係照原本作成
如對本判決上訴，須於判決送達後廿日內向本院提出上訴狀
中      華      民      國    九十二    年      十      月     十六     日
                                                書記官  許婉如


司法院資訊處製作；財團法人民間司法改革基金會備份。
